臺灣桃園地方法院小額民事判決
                                   110年度壢小字第1330號
原      告  邱建文  

被      告  廖崇迪即伯特汽車商行


訴訟代理人  鄭仲哲  
上列當事人間請求履行契約事件，本院於民國110 年11月2 日言
詞辯論終結，判決如下：
    主      文
被告應給付原告新臺幣5,500 元。
原告其餘之訴駁回。
訴訟費用新臺幣1,000 元由被告負擔新臺幣289 元，餘由原告負
擔。
本判決原告勝訴部分得假執行。但被告如以新臺幣5,500 元為原
告預供擔保，得免為假執行。
    理 由 要 領
一、本件除下列理由要領外，依民事訴訟法第436 條之18第1 項
    規定，僅記載主文，其餘省略。
二、當事人主張有利於己之事實者，就其事實有舉證之責任，民
    事訴訟法第277 條前段亦有明文。原告對於自己主張之事實
    已盡證明之責後，被告對其主張，如抗辯其不實並提出反對
    之主張者，則被告對其反對之主張，亦應負證明之責，此為
    舉證責任分擔之原則。又各當事人就其所主張有利於己之事
    實，均應負舉證之責，故一方已有適當之證明者，相對人欲
    否認其主張，即不得不更舉反證（最高法院99年度台上字第
    483 號、98年度台上字第372 號民事判決意旨參照）。法院
    認定當事人爭執之事實，應依證據，此證據不以直接證據為
    限，如能以間接證據證明間接事實，且綜合諸間接事實，得
    以在符合論理及經驗法則下，推認待證事實為真實者，亦無
    不可（最高法院108 年度台上字第2467號、第1231號、第10
    33號判決意旨參照）。
三、原告主張其於民國110 年3 月16日向被告買受車牌號碼為00
    00-00 號、廠牌為三菱、型號為CM1 2PI 、2004年出廠、排
    氣量1198立方公分之自用小貨車（下稱系爭車輛），卻因系
    爭車輛車身號碼鏽蝕，致原告驗車無法檢驗通過等情，業據
    原告提出系爭車輛車身號碼鏽蝕照片、系爭車輛買賣契約書
    、汽車出租單、系爭車輛行照、交通部公路總局繳款收據等
    件為證，且為被告所不爭執，堪信原告此部分之主張為真。
四、原告另主張因上開瑕疵而支出新臺幣（下同）19,039元修復
    系爭車輛，為被告所否認，並辯稱原告第一次驗車時雖未通
    過，但嗣後被告與訴外人江先生（即系爭車輛原車主）陪同
    原告一起驗車時，已檢驗通過。又原告所述均為驗車後所生
    之問題，且兩造約定以系爭車輛現況交車，原告已自行確認
    系爭車輛無瑕疵，被告自免除瑕疵擔保責任等語。然觀110
    年4 月14日兩造簽立之汽車出租單上記載：因系爭車輛車身
    號碼腐蝕，被告願幫原告處理此問題（被告完全負責包括一
    切費用）等語，被告並當庭自承前開擔保條款為被告所簽立
    （見本院卷第8 頁、第41頁），可見兩造簽訂系爭車輛買賣
    契約後，已另就系爭車輛車身號碼鏽蝕之瑕疵合意由被告負
    責，被告自應受上揭約定拘束，負擔原告修復系爭車輛車身
    號碼之費用，被告所辯自無足採。復經本院審核原告提出之
    匯豐中壢廠估價單（見本院卷第7 頁），其中修復項目除「
    號碼刻印」堪可認定與修復系爭車輛車身號碼有關，其餘項
    目難認與修復車身號碼有關，原告未舉證具體說明其餘項目
    與修復系爭車輛車身號碼有何關聯，本院自難為有利原告之
    認定。從而，原告請求被告給付修復系爭車輛車身號碼費用
    5,500 元為有理由。逾此範圍之請求，為無理由，應予駁回
    。
中　　華　　民　　國　 110　　年　　12　　月　　 9　　日
                  中壢簡易庭      法  官  江碧珊
以上正本證明與原本無異。
如不服本判決，須以違背法令為理由，於判決送達後二十日內向
本庭（桃園市○○區○○路0 段000 號）提出上訴狀。（須按他
造當事人之人數附繕本）。如委任律師提起上訴者，應一併繳納
上訴審裁判費。
中　　華　　民　　國　 110　　年　　12　　月　　 9　　日
                                  書記官  張育誠

附錄：
一、民事訴訟法第436條之24第2項：
    對於小額程序之第一審裁判上訴或抗告，非以其違背法令為
    理由，不得為之。
二、民事訴訟法第436條之25：
    上訴狀內應記載上訴理由，表明下列各款事項：
    （一）原判決所違背之法令及其具體內容。
    （二）依訴訟資料可認為原判決有違背法令之具體事實。